臺灣新北地方法院板橋簡易庭小額民事判決
111年度板小字第2906號
原      告  賴肇宏  
被      告  陳濠    


上列當事人間請求侵權行為損害賠償事件，原告提起刑事附帶民
事訴訟，經本院刑事庭裁定移送前來（本院111年度簡附民字第2
9號），本院於民國111年9月20日言詞辯論終結，判決如下：
    主      文
被告應給付原告新臺幣捌仟元及自民國一一一年二月八日起至清
償日止，按週年利率百分之五計算之利息。
原告其餘之訴駁回。
本判決原告勝訴部分得假執行；但被告如以新臺幣捌仟元為原告
供擔保，免為假執行。
原告其餘假執行之聲請駁回。
    事實及理由
壹、程序事項：
　　本件原告經合法通知，無正當理由未於言詞辯論期日到場，
    核無民事訴訟法第386條所列各款情形，爰依被告之聲請，
    由其一造辯論而為判決。
貳、實體事項：
一、原告未於言詞辯論期日到場，惟以刑事附帶民事起訴狀主張
    ：被告與訴外人賴文儀共同意圖為自己不法之所有，基於竊
    盜之犯意聯絡，於民國110年1月25日上午11時50分許，在新
    北市○○區○○路00號手機店內，趁無人看管時，徒手竊取店內
    黑色i phone 7 plus手機1支(價值約新臺幣（下同）8,000
    元，下稱系爭手機)，得手後交予賴文儀後離去。原告因此
    受有財物損失8,000元。為此，爰依侵權行為之法律關係，
    請求被告賠償損害10部手機之損害等語。並聲明：㈠被告應
    給付原告80,000元，及自起訴狀繕本送達翌日起至清償日止
    ，按週年利率百分之5計算之利息。㈡願供擔保請准宣告假執
    行。
二、被告則以：我於偵察中有坦承，願意以8,000元與原告和解
    ，那隻手機只值8,000元，原告請求80,000元太高不合理等
    語置辯。並聲明：原告之訴駁回。
三、本院之判斷：
　　原告主張因被告與賴文儀前揭共同竊盜之行為，致其受有價
    值8,000元之損害，被告前揭行為已不法侵害原告之財產法
    益，且與原告所受損失間具相當因果關係，而構成民事侵權
    行為等事實，業據提出臺灣新北地方檢察署檢察官110年度
    偵字第30395號聲請簡易判決處刑書為證，並經本院調取本
    院111年度簡字第108號刑事簡易案件偵審卷宗查核屬實，有
    上開判決附卷可稽，被告就刑事判決事實部分不爭執，惟就
    被告主張應賠償80,000元部分，則以前詞置辯，經查：
　㈠按因故意或過失，不法侵害他人權利者，負損害賠償責任，
    民法第184條第1項前段定有明文。復按，所謂權利乃得享受
    特定利益之法律上之力，利益係指私人享有並為法律（私法
    體系）所保護，尚未賦予法律之力者而言。權利本質上亦屬
    於利益之一種，二者之觀念隨時代變遷及社會需求而相互流
    通發展，原難有一絕對之劃清界線。權利與利益並均為法律
    上之概念，必須經由法律上之評價始能加以判斷，與單純之
    事實認定未盡相同。因此，被害之客體究為權利或利益？應
    就當事人主張之原因事實加以法律上之評價後定之（最高法
    院100年度台上字第943號判決參照）。有權占有之人，依其
    權源，得對於占有物為特定範圍之使用收益，此一基於特定
    權源所生使用收益之權能，與占有結合時，使占有人處於類
    似物權人之地位，具有權利之性質，應認其占有被不法侵害
    時，屬於權利被侵害（參見王澤鑑著，侵害占有之侵權責任
    與損害賠償，收錄於氏著，民法學說及判例研究㈢，著者發
    行，87年9月出版，第223頁至第234頁；另臺灣高等法院臺
    南分院99年度上字第160號判決，亦認：占有人苟係基於法
    律上原因而為占有，且對於占有物有與物權人相似之使用、
    收益、處分之權能時，堪認其有權占有之法律上地位，類似
    物權人之地位，即具有相當於權利之性質，而得逕受侵權行
    為法之保護。申言之，行為人故意或過失不法侵害被害人之
    具有相當於權利性質之「有權占有」時，被害人即得依民法
    第184條第1項前段規定，請求行為人賠償損害，可資參照）
    。查原告經營手機店，其於起訴狀自陳系爭手機為客戶所寄
    賣，於被告上開竊盜行為發生時，系爭手機為原告所保管，
    足見原告於上開竊盜行為發生時，應係基於一定法律關係而
    占有系爭手機，應屬有權占有。次查，被告於前揭時地之共
    同竊盜行為，乃故意不法侵害原告對於系爭手機之有權占有
    ，揆之前揭規定，自應賠償原告因此所生之損害。是以，原
    告主張依侵權行為之法律關係，請求被告賠償其因系爭手機
    失竊所生之損害，自屬有據。
　㈡按當事人主張有利於己之事實者，就其事實有舉證之責任，
    民事訴訟法第277條定有明文。經查，本件被告應賠償原告
    因其共同竊盜之行為所生之損害，已如前述，惟原告僅受有
    8,000元之財產上損害，此部分為被告所不爭執，而對於逾8
    ,000元部分之請求，原告並未舉證證明確有此部分損害，揆
    諸上開說明，原告請求被告賠償8,000元，應予准許。而原
    告逾此範圍之其餘請求，未提出證據以實其說，則無理由。
　㈢末按遲延之債務，以支付金錢為標的者，債權人得請求依法
    定利率計算之遲延利息。給付無確定期限者，債務人於債權
    人得請求時，經其催告而未為給付，自受催告時起，負遲延
    責任。其經債權人起訴而送達訴狀，或依督促程序送達支付
    命令，或為其他相類之行為者，與催告有同一之效力。應付
    利息之債務，其利率未經約定，亦無法律可據者，週年利率
    為百分之5，民法第233條第1項、第229條第2項及第203條分
    別定有明文。本件原告請求被告給付之損害賠償，係以支付
    金錢為標的，且無確定期限，故原告請求被告給付自起訴狀
    繕本送達翌日即111年2月8日起至清償日止，按週年利率百
    分之5計算之利息，併應准許。
四、綜上所述，原告依侵權行為之法律關係，請求被告給付8,00
    0元，及自起訴狀繕本送達翌日即111年2月8日起至清償日止
    ，按週年利率5%計算之利息，為有理由，應予准許，逾此部
    分之請求，則無理由，應予駁回。
五、本件判決事證基礎已臻明確，兩造其餘主張、陳述及所提證
    據，經本院審酌後，認與判決結果已無影響，爰不再一一論
    述，併予敘明。
六、本件原告勝訴部分，係依小額訴訟程序所為被告敗訴之判決
    ，依民事訴訟法第436條之20條規定，應依職權宣告假執行
    ；並依同法第392條第2項規定，依職權為被告如預供擔保，
    得免為假執行之宣告。至原告敗訴之部分，其假執行之聲請
    即失所附麗，應予駁回。
七、由刑事庭移送民事庭之附帶民事訴訟案件，免納裁判費用，
    此有刑事訴訟法第504條第2項之明文規定。據此，原告提起
    本件刑事附帶民事訴訟請求被告賠償損害，依法無需繳納裁
    判費，另綜觀卷內資料，兩造復無其他訴訟費用之支出，爰
    無庸宣告兩造各應負擔訴訟費用之金額。
中　　華　　民　　國　　111 　年　　10　　月　　14　　日
                  臺灣新北地方法院板橋簡易庭
                            法  官  許珮育
以上為正本係照原本作成。
如不服本判決，應於送達後20日內，向本院提出上訴狀並表明上
訴理由，如於本判決宣示後送達前提起上訴者，應於判決送達後
20日內補提上訴理由書（須附繕本）。
中　　華　　民　　國　　111 　年　　10　　月　　17　　日
　　　　　　　　　　　　　  書記官  吳昌穆
附錄：
一、民事訴訟法第436條之24第2項：
    對於小額程序之第一審裁判上訴或抗告，非以其違背法令為
    理由，不得為之。
二、民事訴訟法第436條之25：
    上訴狀內應記載上訴理由，表明下列各款事項：
    (一)原判決所違背之法令及其具體內容。
    (二)依訴訟資料可認為原判決有違背法令之具體事實。
三、民事訴訟法第471條第1項：（依同法第436條之32第2項規定
    於小額事件之上訴程序準用之）
    上訴狀內未表明上訴理由者，上訴人應於提起上訴後二十日
    內，提出理由書於原第二審法院；未提出者，毋庸命其補正
    ，由原第二審法院以裁定駁回之。